【裁判字號】    99,訴緝,21
【裁判日期】    990331
【裁判案由】    違反毒品危害防制條例
【裁判全文】
臺灣彰化地方法院刑事判決              99年度訴緝字第21號
公  訴  人  臺灣彰化地方法院檢察署檢察官
被      告  甲○○
上列被告因違反毒品危害防制條例案件，經檢察官提起公訴（97
年度毒偵字第1584號），於本院準備程序中，被告就被訴事實為
有罪之陳述，經裁定改行簡式審判程序，本院判決如下：
    主  文
甲○○施用第一級毒品，累犯，處有期徒刑拾月。扣案之注射針
筒壹支及注射用水壹瓶，均沒收。
    犯罪事實
一、甲○○前於民國89年間，因詐欺案件，經臺灣高等法院臺中
    分院以91年度上易字第484 號判決判處有期徒刑4 月確定（
    第1 案）；且於90年間，因肇事逃逸、誣告罪，經臺灣高等
    法院臺中分院以91年度交上訴字第1341號判決判處有期徒刑
    6 月、2 月，合併定應執行有期徒刑7 月確定（第2 案）；
    又於92年間，因詐欺案件，經臺灣雲林地方法院以92年度簡
    字第163 號判決判處有期徒刑6 月確定（第3 案）；復於92
    年間，因連續施用第一級毒品案件，經本院以92年度訴字第
    288 號判決判處有期徒刑10月確定（第4 案）。上開第1 、
    2 、3 案之罪，嗣經臺灣雲林地方法院以92年度聲字第814
    號裁定定應執行有期徒刑1 年3 月確定，並與第4 案之罪接
    續執行，於94年12月8 日縮刑期滿執行完畢。另其曾於90年
    間，因施用毒品案件，經本院裁定送觀察、勒戒後，認無繼
    續施用毒品之傾向，於90年12月24日執行完畢釋放出所，由
    臺灣彰化地方法院檢察署檢察官以90年度毒偵字第3523號、
    90年度毒偵緝字第557 、558 號為不起訴處分確定。復於前
    揭觀察、勒戒執行完畢釋放後5 年內之92年間，因連續施用
    第一級毒品案件，經本院裁定令入戒治處所施以強制戒治，
    因成效經評定合格，經本院裁定停止戒治，所餘戒治期間付
    保護管束，於92年12月18日停止戒治出所，嗣因93年1 月9
    日毒品危害防制條例修正毋庸繼續執行，其所犯刑事案件部
    分，經本院以92年度訴字第288 號判決判處有期徒刑10月確
    定。
二、詎仍不思戒除毒癮惡習，復基於施用第一級毒品海洛因之犯
    意，於97年4 月7 日上午9 時30分許，在彰化縣員林鎮○○
    路與雙平路口之888 黃昏市場旁之停車場內，以將第一級毒
    品海洛因置入注射針筒內加水後，再以針筒注射進入體內之
    方式，施用第一級毒品海洛因1 次。嗣於97年4 月7 日上午
    10時10分許，在彰化縣員林鎮○○里○○路○ 段146 巷17號
    前，因駕駛牌號碼5770-UD 號自小客車搭載友人賴威志形跡
    可疑，為警執行盤查而查獲，並當場扣得甲○○所有之注射
    針筒1 支及注射用水1 瓶，且經採集其尿液送驗，結果呈嗎
    啡陽性反應，始查悉上情。
三、案經彰化縣警察局員林分局報請臺灣彰化地方法院檢察署檢
    察官偵查起訴。
    理  由
一、按除被告所犯為死刑、無期徒刑、最輕本刑為3 年以上有期
    徒刑之罪或高等法院管轄第1 審案件者外，於前條第1 項程
    序進行中，被告先就被訴事實為有罪之陳述時，審判長得告
    知被告簡式審判程序之旨，並聽取當事人、代理人、辯護人
    及輔佐人之意見後，裁定進行簡式審判程序；除簡式審判程
    序及簡易程序案件外，第1 審應行合議審判，刑事訴訟法第
    273 條之1 第1 項、第284 條之1 分別定有明文。本件被告
    甲○○所涉係死刑、無期徒刑、最輕本刑為3 年以上有期徒
    刑之罪或高等法院管轄第1 審案件以外之罪，並於本院行準
    備程序時就被訴事實為有罪之陳述，本院合議庭依前揭規定
    ，經評議結果，裁定改由受命法官獨任行簡式審判程序。
二、上開犯罪事實，業據被告甲○○於本院審理時坦承不諱，又
    被告經警採集其尿液送驗結果，確呈嗎啡陽性反應，此有彰
    化縣警察局員林分局委託檢驗尿液代號與真實姓名對照認證
    單及詮昕科技股份有限公司於97年4 月21日出具之濫用藥物
    尿液檢驗報告各1 紙附卷可稽，此外復有該注射針筒1 支、
    注射用水1 瓶扣案可資佐證。足徵被告之自白確與事實相符
    ，堪以採信。本件事證明確，被告上開犯行均堪認定，應依
    法論科。
三、按修正毒品危害防制條例就施用毒品者，僅於「初犯」及「
    5 年後再犯」二種情形，有其追訴條件之限制，即須於初犯
    經觀察、勒戒或強制戒治釋放後，5 年內均無施用毒品之行
    為，始能認其前所實施之觀察、勒戒或強制戒治已足遮斷毒
    癮，而得於5 年後再犯時，再予適用初犯之規定，重行觀察
    、勒戒等程序；倘5 年內已經再犯，被依法追訴處罰，縱其
    第3次（或第3次以上）施用毒品之時間在初犯釋放5 年以後
    ，與「5年後再犯」之情形有別，且因已於「5年內再犯」，
    顯見其再犯率甚高，原實施觀察、勒戒或強制戒治，已無法
    收其實效，而無5 年戒斷期之存在，自無再經觀察、勒戒及
    強制戒治之必要，應由檢察官逕行起訴，此有最高法院95年
    度臺非字第59、65號判決及95年度第7 次刑事庭會議及97年
    度第5 次刑事庭會議決議意旨足供參照。查本件被告甲○○
    前因施用毒品案件，經本院裁定送觀察、勒戒後，認無繼續
    施用毒品之傾向，於90年12月24日執行完畢釋放出所，由臺
    灣彰化地方法院檢察署檢察官以90年度毒偵字第3523號、90
    年度毒偵緝字第557 、558 號為不起訴處分確定。復於前揭
    觀察、勒戒執行完畢釋放後5 年內之92年間，因連續施用第
    一級毒品案件，經本院裁定令入戒治處所施以強制戒治，因
    成效經評定合格，經本院裁定停止戒治，所餘戒治期間付保
    護管束，於92年12月18日停止戒治出所，嗣因93年1 月9 日
    毒品危害防制條例修正毋庸繼續執行，其所犯刑事案件部分
    ，經本院以92年度訴字第288 號判決判處有期徒刑10月確定
    等情，有臺灣彰化地方法院檢察署刑案資料查註紀錄表及臺
    灣高等法院被告前案紀錄表各1 份在卷可考，則其再犯本件
    施用第一級毒品犯行，按諸前揭說明，即與5 年後再犯之情
    形有別，自應逕行追訴。
四、核被告甲○○所為，係犯毒品危害防制條例第10條第1 項之
    施用第一級毒品罪。被告持有第一級毒品進而施用，其持有
    第一級毒品之低度行為，應為其施用第一級毒品之高度行為
    吸收，不另論罪。又被告有上開犯罪事實欄所載之前科紀錄
    ，有臺灣高等法院被告前案紀錄表、臺灣彰化地方法院檢察
    署刑案資料查註紀錄表各1 份在卷可憑，其於有期徒刑執行
    完畢後，5 年內故意再犯本件有期徒刑以上之罪，為累犯，
    應依刑法第47條第1 項之規定加重其刑。爰審酌被告有施用
    毒品前科，及其施用毒品之動機、目的、方法、不知珍惜身
    體、施用毒品所生危害，且經通緝始到案，暨犯後坦承犯行
    之態度等一切情狀，量處如主文所示之刑，以示懲儆。另扣
    案之注射針筒1 支及注射用水1 瓶，均係被告所有之物，且
    供其本案施用第一級毒品海洛因之用，業據被告供明在卷，
    爰依刑法第38條第1 項第2 款規定併予宣告沒收。
據上論斷，應依刑事訴訟法第273 條之1 第1 項、第299 條第1
項前段，毒品危害防制條例第10條第1 項，刑法第11條前段、第
47條第1 項、第38條第1 項第2 款，判決如主文。
本案經檢察官趙冠瑋到庭執行職務。
中    華    民    國    99    年    3     月    31    日
                      刑事第七庭      法  官  郭麗萍
以上正本證明與原本無異。
如不服本判決應於收受判決後10日內向本院提出上訴書狀，並應
敘述具體理由；其未敘述上訴理由者，應於上訴期間屆滿後20日
內向本院補提理由書（均須按他造當事人之人數附繕本）「切勿
逕送上級法院」。
中    華    民    國    99    年    3     月    31    日
                                      書記官  吳冠慧
附錄本案論罪科刑法條全文：
毒品危害防制條例第10條
施用第一級毒品者，處 6 月以上 5 年以下有期徒刑。
施用第二級毒品者，處 3 年以下有期徒刑。

司法院資訊處製作；財團法人民間司法改革基金會備份。
